臺灣高雄地方法院刑事判決　　　　110 年度審交易字第971 號
公　訴　人　臺灣高雄地方檢察署檢察官
被　　　告　李學敏



上列被告因公共危險案件，經檢察官提起公訴（110 年度偵字第
00000 號），本院裁定進行簡式審判程序，判決如下：
    主  文
李學敏犯不能安全駕駛動力交通工具罪，累犯，處有期徒刑捌月
。
    事實及理由
一、本件被告李學敏所犯為死刑、無期徒刑、最輕本刑為3 年以
    上有期徒刑以外之罪，其於準備程序中就被訴事實為有罪之
    陳述，經法官告知簡式審判程序之旨，並聽取當事人之意見
    後，本院裁定進行簡式審判程序。又本件之證據調查，依刑
    事訴訟法第273 條之2 規定，不受同法第159 條第1 項、第
    161 條之2 、第161 條之3 、第163 條之1 及第164 條至第
    170 條規定之限制，均合先敘明。
二、本案犯罪事實及證據，業據檢察官於起訴書記載明確，均予
    引用如附件，並更正及補充如下：
（一）犯罪事實部分：起訴書犯罪事實欄一第7 至8 行「仍在呼
      氣酒精濃度已逾上開標準之情形下，騎乘車牌號碼000-00
      0 號普通重型機車行駛於道路。」補充為「仍在呼氣酒精
      濃度已逾上開標準之情形下，『基於不能安全駕駛動力交
      通工具之犯意』，騎乘車牌號碼000-000 號普通重型機車
      行駛於道路。」。
（二）證據部分補充：被告李學敏於本院審理時之自白（見本院
      卷第23、29、33頁）。
三、論罪科刑：
（一）罪名：
      核被告所為，係犯刑法第185 條之3 第1 項第1 款之不能
      安全駕駛動力交通工具罪。
（二）刑之加重事由：
      被告前因酒後駕車之公共危險案件，經法院判處有期徒刑
      6 月，併科罰金新台幣3 萬元確定，徒刑部分於109 年12
      月20日執行完畢，有臺灣高等法院被告前案紀錄表在卷可
      佐，其於受有期徒刑執行完畢後，5 年以內故意再犯本件
      有期徒刑以上之罪，為累犯，且被告另有不能安全駕駛動
      力交通工具罪之前案紀錄，對此類犯罪有特別之惡性及對
      刑罰反應力薄弱之情形，依累犯規定加重其刑，並無過苛
      或違反比例原則之處，應依刑法第47條第1 項之規定，加
      重其刑。
（三）刑罰裁量：
      爰以行為人之責任為基礎，並審酌歷來政府廣加宣傳酒駕
      行為應予嚴懲之高度共識，被告對於酒後不能駕車及酒醉
      駕車之危險性，應有相當之認識，竟無視於此，仍執意於
      飲用酒類後，為圖一己之便，騎乘機車上路，忽視其他用
      路人之生命、身體、財產安全，所為實有不該；惟念其犯
      後坦認犯行，態度尚可，兼衡被告已有多次犯不能安全駕
      駛罪之前科素行、本件犯罪之手段、情節、所生危害、智
      識程度、家庭生活、經濟狀況（涉被告個人隱私，均詳卷
      ）等一切具體情狀，量處如主文所示之刑。
據上論斷，應依刑事訴訟法第273 條之1 第1 項、第299 條第1
項前段、第310 條之2 、第454 條第2 項，刑法第185 條之3 第
1 項第1 款、第47條第1 項，刑法施行法第1 條之1 ，判決如主
文。
本案經檢察官黃昭翰提起公訴，檢察官范文欽到庭執行職務。
中    華    民    國   111    年    1     月    25    日
                  刑事第五庭  法  官    黃政忠
以上正本證明與原本無異
如不服本判決應於收受送達後20日內向本院提出上訴書狀，並應
敘述具體理由；如未敘述上訴理由者，應於上訴期間屆滿後20日
內向本院補提理由書（均須按他造當事人之人數附繕本）「切勿
逕送上級法院」。
「因疫情而遲誤不變期間，得向法院聲請回復原狀」
中    華    民    國   111    年    1     月    26    日
                              書記官    儲鳴霄
附錄本判決論罪科刑法條：
刑法第185 條之3 第1 項
駕駛動力交通工具而有下列情形之一者，處2 年以下有期徒刑，
得併科20萬元以下罰金：
一、吐氣所含酒精濃度達每公升零點25毫克或血液中酒精濃度達
    百分之零點零5 以上。
　
附件：
臺灣高雄地方檢察署檢察官起訴書
                                   110年度偵字第23697號
    被      告  李學敏  男  61歲（民國00年00月00日生）
                        住高雄市○○區○○○路000巷00弄0
                          0號7樓
                        國民身分證統一編號：Z000000000號
上列被告因公共危險案件，已經偵查終結，認應該提起公訴，茲
將犯罪事實及證據並所犯法條分敘如下：
        犯罪事實
一、李學敏前因公共危險案件，經臺灣高雄地方法院以109 年度
    交簡字第342 號判決判處有期徒刑6 月，併科罰金新台幣3
    萬元確定，於民國109 年12月20日徒刑執行完畢。詎其仍不
    知悔改，於110 年10月15日18時許起至同日19時許止，在高
    雄市大寮區鳳林三路上某雜貨店飲用啤酒後，明知吐氣所含
    酒精濃度達每公升0.25毫克以上者，已不得駕駛動力交通工
    具，仍在呼氣酒精濃度已逾上開標準之情形下，騎乘車牌號
    碼000-000 號普通重型機車行駛於道路。嗣於同日19時20分
    許，行經高雄市○○區○○○路000 ○0 號前時，因機車後
    車燈未亮為警攔查，復經警發現其散發酒氣，並於同日19時
    42分許施以檢測，得知其吐氣所含酒精濃度達每公升0.28毫
    克後，始發現上情。
二、案經高雄市政府警察局林園分局報告偵辦。
        證據並所犯法條
一、上揭犯罪事實，業據被告李學敏於警詢及檢察官訊問時均坦
    承不諱，復有高雄市政府警察局林園分局大寮分駐所酒精濃
    度測定值、舉發違反道路交通管理事件通知單影本、呼氣酒
    精測試器檢定合格證書及車輛詳細資料報表各1 份在卷可參
    ，足認被告自白與事實相符，是本件事證明確，被告犯嫌應
    堪認定。
二、核被告所為，係犯刑法第185 條之3 第1 項第1 款之酒後駕
    車罪嫌。又被告有如犯罪事實欄所示之刑案紀錄，有刑案資
    料查註紀錄表可佐，其於有期徒刑執行完畢5 年內，復故意
    犯本件有期徒刑以上之罪，為累犯，請依刑法第47條第1 項
    之規定及司法院大法官會議第775 號解釋意旨，裁量是否加
    重其刑。
三、依刑事訴訟法第251 條第1 項提起公訴。
    此    致
臺灣高雄地方法院
中    華    民    國   110    年    11    月    15    日
                              檢  察  官  黃昭翰